【裁判字號】    96,上更(一),766
【裁判日期】    970506
【裁判案由】    毒品危害防制條例
【裁判全文】
臺灣高等法院刑事判決             96年度上更(一)字第766號
上  訴  人
即  被  告  乙○○
選任辯護人  林辰彥律師
            陳佑仲律師
            呂紹聖律師
上列上訴人因毒品危害防制條例案件，不服臺灣板橋地方法院93
年度重訴字第9號，中華民國93年8月31日第一審判決（起訴案號
：臺灣板橋地方法院檢察署92年度偵字第19538號、第19539號、
第19875號、第19876號），提起上訴，判決後，經最高法院第一
次發回更審，本院判決如下：
    主  文
原判決撤銷。
乙○○共同連續販賣第一級毒品，處有期徒刑玖年。
扣案如附表編號一、二之物，均沒收並銷燬之。編號十四至二三
、二五之物，均沒收之。
    事  實
一、乙○○（綽號「和尚」）與丙○○（業經本院於95年5月9日
    以93年上訴字第3420號判處有期徒刑玖年陸月確定）、甲○○（業經台灣板橋地方法院於94年10月28日以94年重訴緝字
    第4 號判處有期徒刑玖年陸月確定）、丁○○（綽號「澳迪
    」，業經台灣板橋地方法院於94年8 月15日以93年重訴字第
    28號判處無期徒刑，由本院於94年12月14日以94年度上重訴
    字第97號判處有期徒刑拾年，檢察官不服上訴於最高法院審
    理中），均明知海洛因、安非他命各為毒品危害防制條例第
    2條第2項第1、2款規範之第一、二級毒品，不得運輸、販賣
    、持有、施用，竟共同基於意圖販賣第一級毒品海洛因、第
    二級毒品安非他命而營利之概括犯意，自民國（下同）92年
    6月間起至同年12月23 日為警查獲時止，由丁○○、甲○○
    提供海洛因、安非他命等毒品供乙○○、丙○○施用，並予
    乙○○、丙○○每日約新臺幣（下同）1 千元花用為酬；分
    由丁○○、甲○○負責販入海洛因、安非他命，而以甲○○
    所承租臺北縣中和市○○路683號3 樓之1為相關聯絡及放置
    、分裝毒品之處所，並使用行動電話與買主聯絡妥適後，由
    甲○○負責毒品分裝，乙○○負責將海洛因、安非他命送交
    買主，丙○○則負責向買主收取價金，或偶為送貨等，以海
    洛因1小包（約○‧二公克）、安非他命1小包（約○‧四公
    克）均1 千元之價格，出賣予李和生、周怡岑（涉犯施用毒
    品部分，檢察官另案偵處）及其他姓名年籍不詳之成年人等
    多人，嗣於92年10月23日22時55分許，在前揭甲○○承租處
    所為警查獲，並分別從甲○○、乙○○、丙○○房間及身上
    等處查扣得如附表所示之物。
二、案經臺北市政府警察局移送臺灣板橋地方法院檢察署檢察官
    偵查起訴。
    理  由
壹、程序方面
    被告以外之人於審判外之言詞或書面陳述，除法律有規定者
    外，不得作為證據。又按被告以外之人於審判外之陳述，經
    當事人於審判程序同意作為證據，法院審酌該言詞陳述或書
    面陳述作成時之情況，認為適當者，亦得為證據。當事人、
    代理人或辯護人於法院調查證據時，知有刑事訴訟法第 159
    條第1 項不得為證據之情形，而未於言詞辯論終結前聲明異
    議者，視為有前項之同意，刑事訴訟法第159 條之1、第159
    條之5 第1 項、第2 項分別定有明文。查被告辯護人對於證
    人即同案共犯丙○○、證人李美華於警訊中之陳述，屬傳聞
    ，認無證據能力（本院卷第61頁背面），經查，共犯丙○○
    、證人李美華於警訊中之陳述，屬傳聞，復無刑事訴訟法第
    159條第1項規定之例外情形，自不具證據能力，惟共犯甲○○於原審之證述，被告及其原審辯護人於原審審理其日均表
    示：「我不對其他共同被告及共犯為交互詰問」、「被告已
    經自白，無庸對其他共同被告為交互詰問」云云（原審卷(二)
    第40頁），被告、辯護人、檢查關於本院審理時亦於本案卷
    內證據之證據能力均表示無意見（本院卷第115 頁背面），
    從而除共犯丙○○及證人李美華於警訊中之陳述外，本院審
    酌有關書證及證人於警訊、偵查時之陳述做成時之情況，認
    為適當，是上開審判作成之供述，具證據能力。
貳、實體方面
一、訊據被告固不否認上開犯罪事實，惟否認其為共同正犯。其
    僅為幫助犯云云。辯護人則辯以：本案甲○○請被告運送並
    無告知是何東西，亦無告知是幾級毒品，被告並不清楚，被
    告是因為甲○○給他毒品吸用，被告才幫甲○○運送，被告
    並無任何犯意聯絡及行為分擔云云。惟查：
(一)、上開事實，業據被告迭於警詢、偵查、原審暨發回前本院審
    理時，均坦承不諱，核與共同被告丙○○、證人甲○○分別
    於偵查時及原審暨發回前本院訊問時所供本案查獲之海洛因
    、安非他命等情，互核相符；而被告於原審自白，伊與共同
    被告丙○○、丁○○、甲○○等四人，確為販毒成員，販賣
    的毒品包括海洛因及安非他命，伊係負責送貨，丙○○負責
    收錢，伊每天送貨一至三趟不等，每次均送一包，然並不知
    悉究有幾小包及含有幾種毒品，伊運送毒品代價為每日一千
    元，由丁○○支付，伊送貨之目的係為可在前揭甲○○之承
    租處，免費吸食毒品；扣案之五支行動電話係用以接聽客戶
    購買毒品；至於在伊身上查獲之一千元，係丁○○貼補伊因
    送貨致機車故障的錢等語（見原審卷(一)第50至51頁；原審卷
    (二)第48頁至53頁）。復參諸丙○○於原審自承，丁○○與甲○○皆於前揭甲○○之承租處，提供毒品供其與被告乙○○
    吸食，其主要係負責收錢，偶而也接聽購買毒品之電話或送
    貨，送貨時其知悉該物為毒品，然並不確知究為第一級或第
    二級毒品；又丁○○與甲○○係以1天1千元為酬予其暨乙○○；至本案之扣案物，皆是其與丁○○、甲○○、被告乙○○用以販賣毒品之工具，而查獲的5 支電話均為聯絡販賣毒
    品之用等語（見原審卷(一)第49頁；原審卷(二)第112頁至116頁
    ）。又證人甲○○亦於本院證述，被告與丁○○、甲○○、
    丙○○均有共識，渠等均在販賣毒品，是以被告應知悉其係
    在收取販毒之錢，被告丙○○與乙○○從開始即參與販毒等
    語（見本院上開卷第47至48頁），益徵被告與丁○○、甲○○、丙○○等人，確有販賣毒品之犯意聯絡暨行為分擔，並
    有扣案如附表之物可資佐證。是被告辯稱係幫助犯云云，洵
    無足採。
(二)、警方於92年10月23日22時55分許，在證人甲○○承租位於臺
    北縣中和市○○路683號3 樓之1租屋處查獲如附表所示之毒
    品等物，亦有搜索扣押筆錄在卷（臺灣板橋地方法院檢察署
    92年度偵字第19583 號偵查卷第14頁）足稽。而本案扣得之
    毒品，分經鑑驗結果各係第一級毒品海洛因、第二級毒品安
    非他命，有法務部調查局九十二年十二月五日調科壹字第○
    六○○○七六七八號鑑定通知書、臺北市政府警察局鑑驗報
    告單在卷（同上偵卷第80頁、第81頁、第188頁）足憑。
    要之，被告被告犯行至堪認定，應予依法論科。
二、查被告行為後，刑法於94年2月2日修正公布，並於95年7月1
    日施行，同法第2 條亦有修正。按行為後法律有變更者，適
    用行為時之法律，但行為後之法律有利於行為人者，適用最
    有利於行為人之法律，現行刑法第2條第1項訂有明文。此規
    定乃與刑法第1 條罪刑法定主義契合，而貫徹法律禁止溯及
    既往原則，係規範行為後法律變更所生新舊法律比較適用之
    準據法，有最高法院95年5月23日95年度第8次刑庭會議決議
    可參，是刑法第2條本身雖經修正，但刑法第2條本身尚無比
    較新舊法之問題，先於辨明。又以本次刑法修正之比較新舊
    法，應就罪刑有關之共犯、未遂犯、想像競合犯、牽連犯、
    連續犯、結合犯，以及累犯加重、自首減輕暨其他法定加減
    原因（如身分加減）與加減例等一切情形，綜其全部罪刑之
    結果而為比較，最高法院亦著有上開決議可資參照。經查：
(一)、關於法律修正適用新舊法原則之規定、第28條關於成立共犯
    之規定修正，已自95年7 月1日生效施行。修正後刑法第2條
    第1 項規定：「行為後法律有變更者，適用行為時之法律。
    但行為後之法律有利於行為人者，適用最有利於行為人之法
    律」，改採「從舊從輕」主義，係規範行為後法律變更所衍
    生新舊法律比較適用之準據法，以適用最有利於行為人之法
    律為原則。準此，法院裁判時已在新法施行之後，如新舊法
    條文之內容有所修正，除其修正係無關乎刑罰之輕重或要件
    內容，而僅為純文字之修正，非該條所指之法律有變更者，
    可毋庸依該規定為新舊法之比較，而應依一般法律適用原則
    ，適用裁判時法外，即應依「從舊從輕」之原則予以比較。
    又刑法第28條原規定：「二人以上共同『實施』犯罪之行為
    者，皆為共同正犯」，上訴人等行為後，新法修正為：「二
    人以上共同『實行』犯罪之行為者，皆為共同正犯」；將舊
    法之「實施」修正為「實行」。原「實施」之概念，包含陰
    謀、預備、著手及實行等階段之行為，修正後僅共同「實行
    」犯罪行為始成立共同正犯。是新法共同正犯之範圍已有限
    縮，排除陰謀犯、預備犯之共同正犯。新舊法就共同正犯之
    範圍既因此而有所變動，自屬犯罪後法律有變更，而非僅屬
    純文字修正，應有新舊法比較適用之問題（最高法院97年台
    上字第809 號判決意旨參照）。是本件共同正犯應適用修正
    前之舊法（即修正前刑法第28條）。
(二)、毒品危害防制條例於92年7月9日修正公布全文，93年1月9日
    施行生效，與被告犯罪時法，即民國87年05月20日修正公布
    之毒品危害防制條例相互比較，該法第4 條增訂製造、運輸
    、販賣第4級毒品者刑事處罰，原第4項、第5 項則順延移列
    第5項、第6項，惟關於販賣第一級、第二級毒品刑罰規定，
    不論條次、犯罪構成要件、法定刑度均無變更，惟新舊法中
    有關併科罰金中之最低額部分比較，新法並未對被告較為有
    利，故應適用被告行為時法。
(三)、罰金刑最低額新舊法比較：
    刑法第33條第5 款有關罰金之最低數額部分，修正前刑法第
    33條第5款規定：「罰金：（銀元）1元以上」，而銀元與新
    臺幣間之折算，依現行法規所定貨幣單位折算新臺幣條例規
    ，以銀元1元折算新臺幣3元；修正後刑法第33條第5 款則規
    定：「罰金：新臺幣1,000 元以上，以百元計算之」；經比
    較修正前、後之規定，修正後刑法第33條第5 款所定罰金之
    最低數額，較之修正前提高，自以修正前刑法第33條第5 款
    規定，較有利於被告。
(四)、連續犯之新舊法比較
    修正前刑法第56條連續犯之規定，業經修正刪除，此刪除雖
    非犯罪構成要件之變更，但顯已影響行為人刑罰之法律效果
    ，自屬法律有變更，應依修正後刑法第2條第1項規定為新舊
    法之比較。依修正前刑法第56條連續犯應以一罪論，而修正
    施行後，被告多次犯行即須分論併罰，是以修正前之刑法較
    有利於被告。
(五)、想像競合犯之比較：
    修正後刑法第55條之規定，僅將舊刑法第55條後段關於牽連
    犯之規定刪除，但關於想像競合犯之規定並無變更，而其但
    書係科刑之限制，僅為法理之明文化，亦非屬法律之變更。
    是以依最高法院95年度臺上字第5589號判決所揭櫫之意旨，
    前述部分均無須比較新舊法之適用，而應逕予適用現行各該
    規定。
    揆諸前揭最高法院及修正後刑法第2條第1項前段、後段規定
    之「從舊、從輕」原則，綜合被告全部罪刑之結果而為比較
    ，本案以修正前之刑法相關規定較有利於被告，自應適用修
    正前刑法相關規定論科。
三、按販賣毒品罪，係行為人明知其為毒品，意圖販賣營利，而
    將毒品購入或賣出，有一於此，其犯罪即屬完成，無須二者
    兼備，此與意圖販賣而持有毒品罪，係指行為人以意圖販賣
    營利以外之原因而持有毒品，其後始起意營利販賣者（如因
    為他人之贈與或寄藏而持有，嗣後始起意為販賣者），並不
    相同。所謂販賣毒品，並不以販入後，復行賣出為必要條件
    ，只要以營利為目的，將毒品購入或賣出，有一於此，其犯
    罪就算已經完成，不論販入或賣出之行為，皆屬販賣行為一
    部分（88年度台上字第2398號、90年度台上字第1204號、91
    年度台上字第1143號判決參照）。再者，販賣毒品（包括第
    一級毒品海洛因、第二級毒品安非他命或其他類別之管制毒
    品）之行為，並無一定公定價格，而係隨毒品市場之變動而
    生之浮動價格，且非公然交易，無論係瓶裝或紙包抑或其他
    類型之包裝，均可任意分裝增減重量、成份，每次買賣之價
    格亦各有差異，可以隨供、需雙方資力，關係深淺或需求數
    量、貨源充裕與否、販賣者資金需求殷切與否，以及政府查
    緝毒品態度，進而，為各種風險評估，而有各種不同之價格
    標準。大盤毒品販賣者可從中盤、小盤不同買受者之各種『
    價差』或『量差』（即加入不同成分之物質，以減低純度、
    增加重量）中謀取暴利之方式或有差異，然其為圖利益而非
    法販賣之行為，則無二致，此乃販賣毒品者，其圖取利得所
    為縱深、橫淺之具體考量。徵之被告及丙○○均坦承由丁○○、甲○○提供海洛因、安非他命等毒品予被告及丙○○施
    用，並予被告及丙○○每日約1 千元花用為酬等情，足見丁○○、甲○○販賣上開毒品至少圖得被告、丙○○得免費施
    用上開毒品及每日各得1千元之酬勞等利益。
四、核被告所為係犯修正前毒品危害防制條例第4條第1 項、第2
    項販賣第一、二級毒品罪。被告與丙○○、甲○○、丁○○
    間，就所涉犯行，有犯意聯絡及行為分擔，皆為共同正犯。
    被告如上所為多次販賣海洛因、安非他命犯行，均時間緊接
    ，手段方式相同，所犯犯罪構成要件各屬相同，應依修正前
    刑法第56條規定論以連續犯，並依法加重其刑，惟死刑、無
    期徒刑部分，則不得加重之，僅得就有期徒刑及併科罰金部
    分為加重；又被告販賣毒品前持有毒品之低度行為，各為販
    賣各該毒品之高度行為所吸收，不另論罪。被告所犯前開二
    罪名，係一行為同時觸犯之，為異種想像競合犯，應依修正
    前刑法第55條規定，從一較重之販賣第一級毒品罪處斷。公
    訴意旨認被告所涉前揭販賣第一、二級毒品罪間，犯意各別
    ，行為有異，應分論併罰一節，然查被告供述以：伊每次送
    貨都只送一包，一包內有幾小包，含有幾種毒品，伊並不知
    道，其他共犯也不曾告訴過伊等語（見原審卷一第53頁）稽
    此，實已無從確知被告所為行為，究有何足可單獨割裂而認
    為數罪之依據，而公訴人亦未具體指明被告乙○○有何不同
    之犯意暨行為之差異，同未舉出相關事證用供本院調查審理
    ，因認不能認定被告所為係犯意、行為各屬不同之數罪，則
    被告所為，應係一行為同時觸犯二罪名之想像競合犯，公訴
    意旨所指，容有誤會。
五、原審以被告罪證明確，據以論科，固非無見，惟被告行為後
    ，刑法業於94年2月2日修正公布，並於95年7月1日施行，原
    審未及比較新舊法，亦未於原判決理由中敘明被告共同販賣
    毒品圖得何種利益之證據及理由，尚有未洽，被告上訴意旨
    空言飾卸，求予撤銷改判，固非有理，惟原判決既有可議，
    即屬無可維持。復查，被告其僅囿於貪念，受邀送貨，獲取
    蠅利，並非首謀，又所犯販賣毒品期間亦非甚長，復坦承犯
    行，深具悔意，要非怙惡不悛，其情並非全無可憫，應無予
    與社會永久隔離，亦無剝奪其終身自由之必要，縱量處法定
    最低刑度之無期徒刑，猶嫌過重，爰依刑法第59條規定酌減
    其刑。爰審酌販賣行為，乃煙毒禍害之源，其源不斷，流毒
    所及，非僅多數人之生命、身體受其侵害，社會、國家法益
    亦或不能免，已非個人一己生命、身體法益之可比擬，而被
    告僅因獲取蠅利為販賣用以圖利之動機、所用手段、方式，
    暨其戕害國民之身心健康，危害社會程度，犯罪後尚有悔意
    之態度等一切情狀，處有期徒刑9 年。另敘明扣案如如附表
    編號一、二之物，各為查獲之第一級毒品海洛因、第二級毒
    品安非他命，不問屬於何人所有，均應依毒品危害防制條例
    第18條第1 項前段規定沒收銷燬之。編號十四至二十一各係
    供犯罪所用之物、編號二二之帳冊五本，係販賣記事所用、
    二三之監視器一組，為避免警方查緝而裝設之儀器，各係供
    犯罪所用之物，編號二五之行動電話，各為被告，以及同案
    共同被告丙○○、證人甲○○所有，亦係供販賣毒品聯絡之
    用，亦據被告、共同被告丙○○供明在卷，應各依毒品危害
    防制條例第19條第1 項前段規定宣告沒收之。又前述物品既
    經扣案，且於裁判時仍屬存在，即無「全部或一部不能沒收
    」之情形，逕為諭知沒收即屬已足。又同上條例第19 條第1
    項規定，雖採義務沒收之立法例，然僅以販賣毒品所得之財
    物為限，倘如能認定係販賣所得之款項，固均應予以宣告沒
    收，然公訴人所指本件被告等所販賣予毒品之人即購買毒品
    之李和生陳稱係以2千或3千元購買海洛因一包約０‧三公克
    ，買過2、3次等情，而另一購買毒品者周怡岑【按：與李和
    生為朋友關係】，亦陳稱以1千元或2千元不等之價錢購買一
    小包海洛因（重量不詳），約10次左右等語（均見92年10月
    24日警詢筆錄），足知被告等已有圖得利潤，換言之，其等
    有營利之意圖，應無疑義，惟各該籠統概括性之供述，參酌
    其他事證，固足認定被告共同販賣毒品無訛，惟尚難執為確
    定販賣毒品所得財物數額之依據。此外，公訴人復未舉出相
    關事證以供調查被告販賣毒品所得之財物數額，則就被告販
    賣毒品所得財物，即無從為沒收暨以財產抵償之宣告。至編
    號三至十三、二六至二九之物，觀其性質係供施用毒品所用
    之物，亦據被告供認係供施用毒品所用於卷，是應於被告施
    用毒品案件中為宣告沒收，與本案販賣犯行並無其關聯，亦
    不予宣告沒收。又編號二四、三十、三一等金錢雖據扣案，
    惟無事證足認為係供本案犯罪或預備供犯罪所用之物，或本
    案販賣毒品所得之財物，要亦無從附隨本案而為宣告沒收。
據上論斷，應依刑事訴訟法第369條第1項前段、第364條、第299
條第1項前段，修正前毒品危害防制條例第4條第1項、第18條第1
項前段、第19條第1項前段，刑法第11條前段、第59條、第2條第
1項前段、修正前刑法第28條、第55條、第56條，判決如主文。
本案經檢察官羅榮乾到庭執行職務。
中    華    民    國    97    年    5     月    6     日
                  刑事第三庭  審判長法  官  蔡秀雄
                                    法  官  謝靜恒
                                    法  官  許文章
以上正本證明與原本無異。
如不服本判決，應於收受送達後十日內向本院提出上訴書狀，其
未敘述上訴之理由者並得於提起上訴後十日內向本院補提理由書
（均須按他造當事人之人數附繕本）。
                                    書記官  蔡慧娟
中    華    民    國    97    年    5     月    6     日
附錄：本案論罪科刑法條全文
毒品危害防制條例第4條
製造、運輸、販賣第一級毒品者，處死刑或無期徒刑；處無期徒
刑者，得併科新臺幣1千萬元以下罰金。
製造、運輸、販賣第二級毒品者，處無期徒刑或7年以上有期徒
刑，得併科新臺幣7百萬元以下罰金。
製造、運輸、販賣第三級毒品者，處5年以上有期徒刑，得併科
新臺幣5百萬元以下罰金。
製造、運輸、販賣第四級毒品者，處3年以上10年以下有期徒刑
，得併科新臺幣3百萬元以下罰金。
製造、運輸、販賣專供製造或施用毒品之器具者，處1年以上7
年以下有期徒刑，得併科新臺幣1百萬元以下罰金。
前五項之未遂犯罰之。
附表：
┌──┬─────────────┬─────┬────────────┐
│編號│扣案物品名稱、數量        │ 持 有 人 │     備          註     │
├──┼─────────────┼─────┼────────────┤
│一  │海洛因五十六包（驗後總淨重│甲○○    │法務部調查局九十二年十二│
│    │：七○．二四公克）        │          │月五日調科壹字第○六○○│
│    │                          │          │○七六七八號鑑定通知書（│
│    │                          │          │九二偵一九五三八卷一八八│
│    │                          │          │頁）                    │
├──┼─────────────┼─────┼────────────┤
│二  │安非他命七○包（毛重八七．│甲○○    │臺北市政府警察局刑事警察│
│    │二八公克）                │          │大隊查獲涉嫌毒品危害防制│
│    │                          │          │條例毒品初步鑑驗報告單（│
│    │                          │          │同前偵卷八十一頁）      │
├──┼─────────────┼─────┼────────────┤
│三  │已使用針筒三十七支        │甲○○    │                        │
├──┼─────────────┼─────┼────────────┤
│四  │海洛因殘渣袋六十一個      │甲○○    │                        │
├──┼─────────────┼─────┼────────────┤
│五  │安非他命殘渣袋十三個      │甲○○    │                        │
├──┼─────────────┼─────┼────────────┤
│六  │液體海洛因二十八包        │甲○○    │                        │
├──┼─────────────┼─────┼────────────┤
│七  │海洛因空瓶三個            │甲○○    │                        │
├──┼─────────────┼─────┼────────────┤
│八  │安非他命玻璃管八支        │甲○○    │                        │
├──┼─────────────┼─────┼────────────┤
│九  │安非他命玻璃球五個        │甲○○    │                        │
├──┼─────────────┼─────┼────────────┤
│十  │安非他命施用器一組        │甲○○    │                        │
├──┼─────────────┼─────┼────────────┤
│十一│安非他命鏟管六支          │甲○○    │                        │
├──┼─────────────┼─────┼────────────┤
│十二│含殘渣之海洛因鏟管七支    │甲○○    │                        │
├──┼─────────────┼─────┼────────────┤
│十三│含殘渣之裝海洛因用奶嘴斗一│甲○○    │                        │
│    │個                        │          │                        │
├──┼─────────────┼─────┼────────────┤
│十四│藥品研磨器一組            │甲○○    │                        │
├──┼─────────────┼─────┼────────────┤
│十五│海洛因攪拌杯一個          │甲○○    │                        │
├──┼─────────────┼─────┼────────────┤
│十六│葡萄糖半瓶                │甲○○    │                        │
├──┼─────────────┼─────┼────────────┤
│十七│毒品過濾器一個            │甲○○    │                        │
├──┼─────────────┼─────┼────────────┤
│十八│未使用之針筒五十七支      │甲○○    │                        │
├──┼─────────────┼─────┼────────────┤
│十九│未使用之分裝袋一百二十個  │甲○○    │                        │
├──┼─────────────┼─────┼────────────┤
│二十│電子磅秤三個              │甲○○    │                        │
├──┼─────────────┼─────┼────────────┤
│二一│未使用之分裝袋一批        │甲○○    │                        │
├──┼─────────────┼─────┼────────────┤
│二二│帳冊五本                  │甲○○    │                        │
├──┼─────────────┼─────┼────────────┤
│二三│監視器一組【含鏡頭二個、切│甲○○    │                        │
│    │換器一個、麥克風一個、線路│          │                        │
│    │一組及螢幕】              │          │                        │
├──┼─────────────┼─────┼────────────┤
│二四│新台幣五千四百元          │甲○○    │                        │
├──┼─────────────┼─────┼────────────┤
│二五│行動電話五支              │甲○○、廖│門號：000000000│
│    │                          │秉誠、陳建│二、0000000000│
│    │                          │宇        │為乙○○所有；          │
│    │                          │          │門號：000000000│
│    │                          │          │九、0000000000│
│    │                          │          │為丙○○所有；          │
│    │                          │          │其餘為甲○○所有。      │
│    │                          │          │（見乙○○九十二年十月二│
│    │                          │          │十四日警詢筆錄；九二偵一│
│    │                          │          │九五三八卷五十三頁）    │
├──┼─────────────┼─────┼────────────┤
│二六│安非他命二包（毛重一．三公│丙○○、陳│臺北市政府警察局刑事警察│
│    │克）                      │建宇      │大隊查獲涉嫌毒品危害防制│
│    │                          │          │條例毒品初步鑑驗報告單（│
│    │                          │          │九二偵一九八七五卷八十一│
│    │                          │          │頁）；九十二年保字第六八│
│    │                          │          │七八號扣押物品清單（同前│
│    │                          │          │偵卷一○四頁）          │
├──┼─────────────┼─────┼────────────┤
│二七│液體安非他命一個          │乙○○    │九十二年保字第六八七八號│
│    │                          │          │扣押物品清單（同右）    │
├──┼─────────────┼─────┼────────────┤
│二八│安非他命施用器一組        │乙○○    │同右                    │
├──┼─────────────┼─────┼────────────┤
│二九│施用安非他命之玻璃球管四支│丙○○、陳│同右                    │
│    │                          │建宇      │                        │
├──┼─────────────┼─────┼────────────┤
│三十│新臺幣一千元              │乙○○    │                        │
├──┼─────────────┼─────┼────────────┤
│三一│新臺幣一千九百元          │丙○○    │                        │
└──┴─────────────┴─────┴────────────┘


司法院資訊處製作；財團法人民間司法改革基金會備份。
